臺灣苗栗地方法院刑事判決　　　　　　　　　　　　　九十三年度易緝字第二０號
　　公　訴　人　臺灣苗栗地方法院檢察署檢察官
　　被　　　告　乙○○
右列被告因竊盜案件，經檢察官提起公訴（九十二年度偵字第二七三八號），及移送
併辦（九十二年度偵字第四七四四號），本院合議庭裁定依簡式審判程序，判決如左
：
    主  文
乙○○連續結夥三人以上、踰越安全設備竊盜，處有期徒刑拾月。
    事  實
一、乙○○曾於民國（下同）九十一年九月三十日，因竊盜案件，經本院判處有期徒
    刑六月，緩刑四年，於九十一年十月二十八日判決確定，猶不知悔改，在緩刑期
    間內，復意圖為自己不法之所有，並基於概括之犯意，連續於左列時、地竊取他
　　人之財物：
（一）乙○○、吳昌達及鍾定臺（以上二人已先行審結）共同意圖為自己不法之所有
      ，並基於犯意之聯絡，於九十二年七月四日下午三時許，由吳昌達駕駛一部無
      牌照拼裝車，乙○○騎乘一部車牌號碼ＳＡＮ─七八０號輕型機車搭載鍾定臺
      ，結夥三人以上，前往苗栗縣苗栗市新川里柑園一號丙○○縣議員服務處，由
      鍾定臺踰越大門旁所設置屬於安全設備之鐵絲網圍籬，侵入該服務處之庭園（
      侵入附連圍繞土地罪部分未據告訴），徒手竊取丙○○所有之鳥籠一個（內有
      綠繡眼鳥二隻）、插競選旗幟用之鋁管七支及水錶之大、小鐵蓋各一個等物，
      吳昌達及乙○○則站在鐵絲網圍籬外面把風，鍾定臺竊盜得手後，先將鋁管七
      支及鳥籠一個傳遞給吳昌達、乙○○接手，大小鐵蓋則由鍾定臺爬越鐵絲網圍
      籬時一併帶出，三人將鋁管七支及大小鐵蓋各一個放在吳昌達所駕駛之拼裝車
      上，鍾定臺則手提鳥籠乘坐乙○○所騎之機車後座，三人準備離開之際，適為
      在距服務處約一百五十公尺處修車廠修車之丙○○所發現，丙○○往其服務處
      方向走幾步，乙○○所騎乘之機車剛好經過丙○○面前，丙○○看見坐在後座
      之鍾定臺手提其所有鳥籠，大喊小偷並跑步向前追逐欲加以攔阻，然因機車速
      度較快追不上而罷手，鍾定臺則逃逸約三十公尺處時，在省道台六線與龍岡道
      交岔路口之紅綠燈號誌下，將鳥籠丟在地上，與乙○○共乘機車右轉往龍岡道
      方向加速逃逸，至丙○○見吳昌達所駕駛之拼裝車速度較慢，乃折返修車廠駕
      車沿省道台六線往苗栗市區方向追趕約五、六百公尺，終將吳昌達所駕駛之無
      照拼裝車攔下報警處理，苗栗縣警察局苗栗分局文山派出所員警據報後趕到現
      場，除將吳昌達予以逮捕外，並循線查獲鍾定臺及乙○○。
（二）乙○○、吳昌達、王福壽（業經本院判處有期徒刑八月）及黃王月嬌（業經本
      院判處有期徒刑六月，緩刑二年），共同意圖為自己不法之所有，並基於犯意
      之聯絡，於九十二年十二月二日上午九時三十分許，由吳昌達駕駛一部無牌照
      拼裝車，搭載乙○○、王福壽及黃王月嬌，結夥三人以上，前往苗栗縣頭屋鄉
      鳴鳳村一鄰柚仔樹坑七之一號甲○○住宅旁之菜園，乙○○、王福壽及黃王月
      嬌三人下車，進入該菜園內竊取甲○○所有價值約新台幣（下同）五百元之白
      鐵水塔一個，吳昌達則在車上把風，得手後，乙○○、王福壽及黃王月嬌三人
      合力將該白鐵水塔搬上拼裝車，再由吳昌達駕駛該拼裝車搭載乙○○、王福壽
      及黃王月嬌離去。甲○○旋發現其白鐵水塔被偷，於同日上午十時許，向苗栗
      縣警察局苗栗分局明德派出所報案，警方據報後，於同日上午十時五十六分許
      ，在苗栗縣頭屋鄉明德村十七鄰苗十六線仁隆路段，將吳昌達、乙○○、王福
      壽及黃王月嬌等四人攔下，並當場扣得該白鐵水塔一個。
二、案經苗栗縣警察局苗栗分局報請台灣苗栗地方法院檢察署檢察官偵查起訴，及由
    苗栗縣警察局苗栗分局報請同署檢察官移送本院併案審理。
    理  由
一、被告乙○○有事實欄一之（一）之竊盜犯行部分，業據其於本院審理時供認不諱
    ，而其確實有與同案被告吳昌達、鍾定臺，共同行竊被害人丙○○所有之鋁管七
    支、鳥籠一個及大小鐵蓋各一個之犯行，亦據同案被告鍾定臺於九十三年四月八
    日向本院供稱：我們三人在丙○○議員服務處外面，乙○○叫我爬進去偷，吳昌
    達、乙○○二人站在鐵絲網外面把風及接東西，我將鋁管及鳥籠傳遞給他們二人
    ，大小鐵蓋則是我爬出來時一起拿的，當時去丙○○服務處偷東西時，有約定偷
    來的東西平分等語屬實（參見本院審理卷第七十六頁、第七十七頁、第七十九頁
    ），另被害人丙○○以證人身分到院接受交互詰問時亦證述：我到附近約一百五
    十公尺處修車廠修車子，我人站在外面，因我服務處曾被偷，我有警覺，我有往
    服務處看，看到有人，我往下走幾步，三輪車往我這邊走，機車經過我眼前時，
    我看到有我的鳥籠，我就攔，那個人把鳥籠丟在地上騎走了，另外三輪車速度較
    慢，上面有我的鋁管，我開車追在小吃店前攔下，我馬上打電話給文山派出所派
    人過來，三輪車跟機車一起從我服務處出發，經過我附近的時候，我有大聲喊小
    偷，他應該有聽到等語明確（參見本院九十三年十月二十一日審判筆錄第六頁、
    第七頁）。此外復有被害人丙○○領回失竊物品所出具之贓物認領保管單一紙、
    現場照片八幀在卷足資佐證（參見九十二年度偵字第二七三八號偵查卷第二十二
    頁至第二十六頁），是被告乙○○此部分之認罪，與事實相符。又被告乙○○有
    事實欄一之（二）之竊盜犯行部分，亦據其於本院審理時供認不諱，而被告吳昌
    達駕駛拼裝車搭載乙○○、王福壽及王黃月嬌，一同前往被害人甲○○所有之菜
    園，由乙○○、王福壽及王黃月嬌下車合力將白鐵水塔搬上車之事實，亦經共犯
    吳昌達、王福壽及王黃月嬌分別於警詢時及檢察官偵查中供述甚明，且該白鐵水
    塔體積甚大，仍有相當之價值，擺上該部拼裝車占滿整個車斗，外觀上應不會使
    人誤以為是廢棄物之可能。此外復有現場照片影本二幀、被害人甲○○領回失竊
    物品所出具之贓物認領保管單影本一紙、白鐵水塔照片二幀在卷足資佐證（參見
    九十二年度偵字第四七四四號偵查卷第二十一頁、第三十九頁），是被告乙○○
    此部分之認罪，亦與事實相符。事證明確，被告乙○○上開二次竊盜之犯行，均
    足堪認定，應依法予以論科。
二、核被告乙○○於事實欄一之（一）所為，係犯刑法第三百二十一條第一項第二款
    、第四款之結夥三人以上踰越安全設備竊盜罪；被告乙○○於事實欄一之（二）
    所為，則係犯刑法第三百二十一條第一項第四款之結夥三人以上竊盜罪。被告乙○○於事實欄一之（一）中，與同案被告鍾定臺、吳昌達間，有犯意聯絡及行為
    分擔，應論以共同正犯。被告乙○○於事實欄一之（二）中，與吳昌達、王福壽
    及黃王月嬌間，亦有犯意聯絡及行為分擔，亦應論以共同正犯。被告乙○○先後
    兩次之竊盜犯行，時間緊接，所犯罪名之構成要件相同，顯係基於概括之犯意而
    為，應依連續犯之規定，論以情節較重之結夥三人以上踰越安全設備竊盜之一罪
    ，並依法加重其刑。爰審酌被告乙○○曾於九十一年九月三十日，因竊盜案件，
　　經本院判處有期徒刑六月，緩刑四年，於九十一年十月二十八日判決確定，有台
  　灣高等法院被告全國前案紀錄表在卷足參，不知悔改，緩刑期間內，一再犯竊盜
    罪，理應重罰，惟念其所竊取之財物並非貴重，且均已由被害人領回，及犯後能
    認罪等一切情狀，本院並參酌檢察官之具體求刑，量處被告乙○○如主文所示之
    刑，以資懲儆。
三、台灣苗栗地方法院檢察署檢察官，就被告乙○○有事實欄一之（二）之竊盜犯行
    ，而以該署九十二年度偵字第四七四四號偵查卷，移送本院併案審理，因移送併
    辦部分，與起訴被告乙○○竊盜部分，有連續犯之裁判上一罪關係，依審判不可
    分原則，本院自應一併予以審理，附此敘明。
四、至同案被告吳昌達、鍾定臺二人，已先行審結，併此敘明。
據上論斷，應依刑事訴訟法第二百九十九條第一項前段，刑法第五十六條、第三百二
十一條第一項第二款、第四款，判決如主文。
本案經檢察官黃智勇到庭執行職務。
中　　　華　　　民　　　國　　九十三　　年　　十二　　　月　　二十四　　日
　　                                  臺灣苗栗地方法院刑事第二庭
                                                法  官  柳 章 峰
右正本證明與原本無異。
如不服本判決，應於判決送達後十日內向本院提出上訴狀（應附繕本）。
                                                書記官  歐 明 秀
中　　　華　　　民　　　國　　九十三　　年　　十二　　　月　　二十四　　日
附錄本案論罪科刑法條全文
刑法第三百二十一條
犯竊盜罪而有左列情形之一者，處六月以上五年以下有期徒刑：
一  於夜間侵入住宅或有人居住之建築物、船艦，或隱匿其內而犯之者。
二  毀越門扇、牆垣或其他安全設備而犯之者。
三  攜帶兇器而犯之者。
四  結夥三人以上而犯之者。
五  乘火災、水災或其他災害之際而犯之者。
六  在車站或埠頭而犯之者。
前項之未遂罰之。
